【裁判字號】    99,易,111
【裁判日期】    990622
【裁判案由】    竊盜
【裁判全文】
臺灣臺東地方法院刑事判決               99年度易字第111號
公  訴  人  臺灣臺東地方法院檢察署檢察官
被      告  甲○○
            丙○○
上列被告等因竊盜案件，經檢察官提起公訴（99年度偵字第782
號），本院依簡式審判程序審理並判決如下：
    主    文
甲○○共同竊盜，累犯，處有期徒刑月，如易科罰金，以新臺
幣壹仟元折算壹日；又竊盜，累犯，處有期徒刑月，如易科罰
金，以新臺幣壹仟元折算壹日。應執行有期徒刑伍月，如易科罰
金，以新臺幣壹仟元折算壹日。
丙○○共同竊盜，累犯，處有期徒月，如易科罰金，以新臺幣
壹仟元折算壹日。
    犯罪事實
一、甲○○前因施用毒品案件，於民國92年 4月16日經台灣高雄
    地方法院以91年度易字第4282號判決判處有期徒刑 6月確定
    ；又因竊盜案件，經臺灣高雄地方法院於92年 8月14日以92
    年度易字第1082號判處有期徒刑1年6月確定；復因施用毒品
    案件，經台彎屏東地方法院於93年 2月9日、93年6月21日，
    分別以92年度易字第789號、93年度簡字第625號判決分別判
    處有期徒刑8月、3月確定，前開 2罪定執行刑為有期徒刑10
    月。上開各罪接續執行，於95年5月2日縮短刑期假釋付保護
    管束出監，於95年8月2日保護管束期滿，未執行之刑，以已
    執行論。復因施用毒品案件，經臺灣高雄地方法院於 97年6
    月12日以97年度審簡字第1161號判決判處有期徒刑 5月確定
    ；再因施用毒品案件，經臺灣屏東地方法院於98年 1月23日
    以97年度易緝字第3號判決判處有期徒刑3月確定；又因施用
    毒品等案件，經臺灣高雄地方法院於98年6月3日判決判處有
    期徒刑2月、2月確定，上開各罪定執行刑為有期徒刑 9月並
    接續執行，於99年 3月18日縮刑期滿執行完畢。另丙○○前
    因偽造文書案件，經臺灣高雄地方法院於98年 7月27日以97
    年度審簡字第4314號判決判處有期徒刑 1月又15日確定，甫
    於98年12月15日易科罰金執行完畢在案。
二、詎其二人不知悔改，於99年3月20日下午1時30分，由丙○○
    搭載甲○○，共同騎乘車牌號碼H7Y－520號機車，行經臺東
    縣臺東市○○街21號前，因丁○○將車牌號碼3875－WV號自
    小貨車暫停於該處，車門未上鎖且無人看管，認有機可趁，
    其 2人遂共同基於意圖為自己不法所有之犯意聯絡，即由甲○○打開車門侵入該車，丙○○將機車停靠在旁接應，而竊
    取丁○○所有置放於該車副駕駛座之深藍色皮包 1只（內有
    現金新臺幣〔下同〕約3萬元），得手後旋即離去，事後並
    朋分竊得現金後花用一空。
三、甲○○另於99年3月27日下午1時37分，騎乘機車行經臺東縣
    臺東市○○街13號前，復見丁○○將車牌號碼3875－WV號自
    小貨車暫停於該處，車門未上鎖且無人看管，認有機可趁，
    遂基於意圖為自己不法所有之犯意，徒手打開車門侵入該車
    ，竊取丁○○所有放置於該車副駕駛座之深藍色手提包1 只
    （內有現金約30,000元、萬泰銀行存摺1本、提款卡1張、玉
    山銀行信用卡 1張），得手後旋即離去，事後並將所竊得之
    現金花用部分。嗣丁○○發現遭竊後，經警調閱監視錄影畫
    面，並請丁○○之家人協助指認，鎖定甲○○犯案而於99年
    3月28日通知其到案說明，經其坦認並指出該2次竊案之參與
    人及犯案時間、地點，並歸還所竊得之現金10,800元及內之
    萬泰銀行存摺1本、提款卡1張、玉山銀行信用卡 1張之深藍
    色手提包 1只；繼之又尋得丙○○坦認與甲○○共犯竊盜犯
    行，並歸還現金14,000元。
四、案經臺東縣警察局臺東分局報請臺灣臺東地方法院檢察署檢
    察官偵查起訴。
    理  由
一、本件被告甲○○、丙○○所犯非死刑、無期徒刑或最輕本刑
    有期徒刑 3年以上之罪，亦非高等法院管轄第一審案件，且
    於準備程序進行中，被告先就被訴事實為有罪之陳述，經告
    知被告簡式審判程序之旨，並聽取檢察官、被告之意見後，
    本院裁定進行簡式審判程序，是本件之證據調查，依刑事訴
    訟法第273條之2規定，不受同法第159條第 1項、第161條之
    2、第161條之3、第163條之 1及第164條至第170條規定之限
    制，合先敘明。
二、上揭事實，業據被告甲○○、丙○○迭於警詢、偵查及本院
    審理時坦承不諱（見警卷第1至9頁、偵卷第46至49頁、本院
    卷第54頁、第63至64頁），核與證人即被害人丁○○於警詢
    、偵訊中指述其置於車內之深藍色皮包及手提包遭竊之事實
    情節相符（見警卷第10頁、偵卷第45至50頁），復有被害人
    丁○○出具之贓物認領保管單1紙、刑案現場繪圖2紙及監視
    器翻拍照片8幀在卷可稽（見警卷第15頁、第17至22頁），
    是被告甲○○、丙○○任意性之自白，有前揭各項證據足資
    佐證，堪以採信。被告甲○○、丙○○前揭竊盜犯行，已臻
    明確，應堪認定。
三、核被告甲○○、丙○○就犯罪事實欄第二點所為均係犯同法
    第320條第1項之竊盜罪；被告甲○○就犯罪事實欄第三點所
    為係犯刑法第320條第1項之竊盜罪。被告甲○○、丙○○就
    犯罪事實欄第二點所示之犯行間，有犯意聯絡及行為分擔，
    應論以共同正犯。又被告甲○○所犯上開 2次竊盜犯行，犯
    意各別，行為互異，應予分論併罰。被告 2人前均有如犯罪
    事實欄所載論罪科刑執行情形，此有臺灣高等法院被告前案
    紀錄表附卷可考，其等於有期徒刑之執行完畢後， 5年以內
    故意再犯本件有期徒刑以上之罪，均為累犯，均應加重其刑
    。
四、另被告甲○○辯稱犯罪事實欄第三點部分之竊盜犯行有自首
    規定適用乙節，查證人即被害人丁○○於偵訊時證稱：本件
    2 次竊盜犯行，係伊先至派出所報案後調覽監視器錄影畫面
    ，錄到被告等及被告騎乘機車行竊，經伊之兒子指認曾在網
    咖店見過被告甲○○，才至網咖店尋得被告甲○○，並將之
    帶至派出所製作筆錄時，被告甲○○才歸還伊包包、證件及
    現金10,800元等語（見偵卷第47頁），足見犯罪事實欄第三
    點之竊盜部分，因早為偵查犯罪之員警合理懷疑係被告甲○○所為，屬已發覺之犯罪，當不符自首之要件。本院審酌被
    告 2人均值壯年，不思憑藉己力循正當管道獲取財物，且被
    告甲○○一再行竊，法治觀念明顯偏差，嚴重危害社會秩序
    ，惟慮其等所得利益業已部分歸還被害人丁○○，被害人表
    示願意原諒被告等，兼衡其等之犯罪之動機、目的、手段、
    智識程度及犯後始終坦承犯行，態度尚稱良好等其他一切情
    狀，分別量處如主文所示之刑，及諭知易科罰金之折算標準
    ，並就被告甲○○部分定其應執行之刑，以示懲儆。
據上論斷，應依刑事訴訟法第273條之 1第1項、第299條第1項前
段，刑法第28條、第320條第1項、第47條第1項、第41條第1項前
段、第51條第5款，刑法施行法第1條之1第1項、第 2項前段，判
決如主文。
本案經檢察官乙○○到庭執行職務。
中    華    民    國     99    年    6     月   22    日
                  刑事第二庭  法  官      蔡慧雯
以上正本證明與原本無異。
如不服本判決應於收受送達後10日內向本院提出上訴書狀，並應
敘述具體理由；其未敘述上訴理由者，應於上訴期間屆滿後20日
內向本院補提理由書（均須按他造當事人之人數附繕本）。「切
勿逕送上級法院」。告訴人或被害人對於本判決如有不服，請書
具不服之理由狀，請求檢察官上訴者，其上訴期間之計算係以檢
察官收受判決正本之日期為準。
                              書記官      洪幸如
中    華    民    國    99    年    6     月    22    日
附錄本判決論罪科刑法條全文：
中華民國刑法第320條
（普通竊盜罪、竊佔罪）
意圖為自己或第三人不法之所有，而竊取他人之動產者，為竊盜
罪，處5  年以下有期徒刑、拘役或 5 百元以下罰金。
意圖為自己或第三人不法之利益，而竊佔他人之不動產者，依前
項之規定處斷。
前二項之未遂犯罰之。

司法院資訊處製作；財團法人民間司法改革基金會備份。
